【裁判字號】    95,訴,35
【裁判日期】    950620
【裁判案由】    毒品危害防制條例
【裁判全文】
臺灣苗栗地方法院宣示判決筆錄            95年度訴字第35號
公  訴  人  臺灣苗栗地方法院檢察署檢察官
被      告  甲○○
                      號
                    （現在臺灣台中監獄苗栗分監執行中）
指定辯護人  本院公設辯護人  乙○○
上列被告因毒品危害防制條例案件（起訴案號：94年度毒偵字第
1688號，移送併辦案號：95年度毒偵字第40號、95年度毒偵字第
560 號），本院於中華民國95年6 月20日下午4 時許，在本院第
10法庭宣示判決，出席職員如下：
                審判長法  官  柳章峰
法官起立朗讀判決主文、犯罪事實要旨、處罰條文、附記事項，
及告以上訴限制、期間並提出上訴狀之法院，且諭知記載其內容
：
一、主  文：
    甲○○連續施用第一級毒品，累犯，處有期徒刑玖月；第一
    次扣案之海洛因陸小包（合計淨重壹點零肆公克，空包裝重
    壹點參公克）均沒收銷燬之。又連續施用第二級毒品，累犯
    ，處有期徒刑陸月；第一次扣案之安非他命壹小包（含袋重
    壹點捌公克），第二次扣案之安非他命貳小包（含袋共重壹
    點捌公克）及安非他命殘渣袋參個，第三次扣案之安非他命
    殘渣袋陸個均沒收銷燬之；第二次扣案之安非他命吸食器壹
    組、分裝器伍支及電子磅秤壹台，第三次扣案之安非他命吸
    食器壹個及分裝杓貳支均沒收。應執行有期徒刑壹年貳月；
    第一次扣案之海洛因陸小包（合計淨重壹點零肆公克，空包
    裝重壹點參公克）、安非他命壹小包（含袋重壹點捌公克）
    ，第二次扣案之安非他命貳小包（含袋共重壹點捌公克）及
    安非他命殘渣袋參個，第三次扣案之安非他命殘渣袋陸個均
    沒收銷燬之；第二次扣案之安非他命吸食器壹組、分裝器伍
    支及電子磅秤壹台，第三次扣案之安非他命吸食器壹個及分
    裝杓貳支均沒收。
二、犯罪事實要旨：
（一）本件係觀察、勒戒執行完畢後5 年內再犯。
（二）甲○○基於施用第1 級毒品海洛因之概括犯意，自民國（
      下同）94年8 月20日起，至95年1 月24日凌晨2 時許止，
      連續在苗栗縣苗栗市北苗里某友人住處，以將第1 級毒品
      海洛因摻入香煙內點燃吸食之方式，非法施用第1 級毒品
      海洛因多次。復另基於施用第2 級毒品安非他命之概括犯
      意，自94年8 月中旬某日起，至95年1 月24日上午某時許
      止，連續在苗栗縣苗栗市北苗里某友人住處、苗栗縣苗栗
      市三統飯店房間內、苗栗縣苗栗市○○里○○路1138巷12
      號5 樓住處等地，以將安非他命置於玻璃頭吸食器內，下
      以火燒烤吸取其產生煙霧之方式，非法施用第2 級毒品安
      非他命多次。嗣分別於下列時、地為警查獲：
  （1）苗栗縣警察局苗栗分局員警，於94年8 月22日下午2 時
       40分許，在苗栗縣苗栗市○○路96巷口，發現甲○○駕
       駛1 部竊來之車號HO-5012 號贓車，搭載其友人廖文洲
       ，乃尾隨在後加以監控，於同日下午2 時50分許，甲○
       ○在苗栗市○○路木鐸山路口，發現有巡邏警車，立即
       駕車往苗栗市三山社區方向逃逸，於同日下午3 時30 分
       許，甲○○因駕車失控撞上苗栗市區口之消防
       栓後，棄車逃逸，於逃逸途中摔落10餘公尺深之排水溝
       內，因傷重無法動彈，為隨後趕到之員警所逮捕，警方
       除在該部贓車上，扣得甲○○所有之安非他命1 小包（
       含袋重1.8 公克）、海洛因6 小包（合計淨重1.04公克
       ，空包裝重1.3 公克）外，並對甲○○採尿送驗，結果
       發現其尿液呈有甲基安非他命陽性反應。
  （2）苗栗縣警察局刑警大隊員警，持本院核發之搜索票，於
       95年1 月2 日下午1 時許，至苗栗縣苗栗市○○里○○
       路1138巷12號5 樓甲○○住處搜索，除當場扣得甲○○
       所有之安非他命2 小包（含袋共重1.8 公克）、安非他
       命殘渣袋3 個、安非他命吸食器1 組、分裝器5 支及電
       子磅秤1 台外，並將甲○○帶回警局採尿送驗，結果發
       現其尿液同時呈有甲基安非他命及嗎啡陽性反應。
  （3）苗栗縣警察局苗栗分局偵查隊員警，持檢察官核發之拘
       票，於95年1 月24日下午4 時50分許，至苗栗縣苗栗市
       ○○里○○路1138巷12號5 樓甲○○住處，準備拘提另
       涉犯傷害案之甲○○時，為甲○○發現，甲○○乃立即
       將其所有之安非他命吸食器1 個、安非他命殘渣袋6 個
       及分裝杓2 支從窗戶往外丟，立即被警發現予以查扣外
       ，並將甲○○帶回分局採尿送驗，結果發現其尿液仍同
       時呈有甲基安非他命及嗎啡陽性反應。
三、台灣苗栗地方法院檢察署檢察官，就被告甲○○於95年1 月
    2 日下午1 時許，及95年1 月24日下午4 時50分許，被警查
    獲其仍有施用第1 級毒品海洛因及第2 級毒品安非他命之犯
    行，而分別以該署95年度毒偵字第40號、95年度毒偵字第56
    0 號移送本院併案審理乙節，因移送併辦之犯行，與起訴部
    分，分別有連續犯之裁判上一罪關係，為起訴效力所及，本
    院自應一併予以審理，附此敘明。
四、處罰條文：
    毒品危害防制條例第10條第1 項、第2項。
五、協商判決除有刑事訴訟法第454 條之4 第1 項第1 款於本訊
    問程序終結前，被告撤銷協商合意或檢察官撤回協商聲請者
    ；第2 款被告協商之意思非出於自由意志者；第4 款被告所
    犯之罪非第455 條之2 第1 項所定得以協商判決者；第6 款
    被告有其他較重之裁判上一罪之犯罪事實者；第7 款法院認
    應諭知免刑或免訴、不受理者情形之一，及違反同條第2 項
    「法院應於協商合意範圍內為判決；法院為協商判決所科之
    刑，以宣告緩刑或2 年以下有期徒刑、拘役或罰金為限」之
    規定者外，不得上訴。
六、如有前項得上訴之情形，若不服本件判決，得自收受判決筆
    錄送達之日起10日內，向本院提出上訴書狀，上訴於第二審
    法院。
中    華    民    國    95    年    6     月    20    日
                  台灣苗栗地方法院刑事第三庭
                            書記官  陳采瑜
                      審判長法  官  柳章峰
以上正本係照原本製作。
                            書記官  陳采瑜
中    華    民    國    95    年    6     月    20    日


司法院資訊處製作；財團法人民間司法改革基金會備份。
